臺灣板橋地方法院刑事判決　　　　　　　93年度訴字第2259號
公　訴　人　臺灣板橋地方法院檢察署檢察官
被　　　告　甲○○
上列被告因違反毒品危害防制條例案件，經檢察官提起公訴（93
年度毒偵字第5319號），本院判決如下：
    主  文
甲○○施用第一級毒品，累犯，處有期徒刑捌月。扣案之第一級
毒品海洛因壹包（驗餘淨重零點壹壹公克）、含海洛因殘渣，無
法析離之塑膠袋貳個，均沒收銷燬之。又連續施用第二級毒品，
累犯，處有期徒刑陸月。應執行有期徒刑壹年。扣案之第一級毒
品海洛因壹包（驗餘淨重零點壹壹公克）、含海洛因殘渣，無法
析離之塑膠袋貳個，均沒收銷燬之。
    事  實
一、甲○○前於民國93年間因竊盜案件，經本院於93年3 月29日
    ，以93年度簡字第997 號刑事簡易判決判處有期徒刑4 月確
    定，甫於93年8 月18日執行完畢。其前曾於90年間因施用毒
    品案件，經本院裁定送觀察、勒戒後，認有繼續施用毒品之
    傾向，改裁定送強制戒治，於91年6 月9 日執行完畢，嗣經
    臺灣板橋地方法院檢察署檢察官於91年7 月15日，以91年度
    戒毒偵字第325 號為不起訴處分確定。詎其仍不思悔改，於
    強制戒治執行完畢後5 年內，復基於施用第1 級毒品之犯意
    ，於93年10月11 日 ，在臺北縣新莊市劉姓朋友住處，以摻
    入香煙之方式，施用第1 級毒品海洛因乙次。另基於施用第
    2 級毒品安非他命之概括犯意，自92年初某日起，至93年10
    月11日止，在臺北縣中和市○○街85巷5 弄2 號3 樓住處，
    以吸食器燒烤安非他命之方式，連續施用第2 級毒品安非他
    命多次。嗣於93 年10 月12日16時50分許，在臺北縣土城市
    ○○路○ 段240 巷26弄12號10樓朋友陸騏原住處前為警查獲
    （陸騏原施用毒品部分，檢察官另案偵查），並扣得第1 級
    毒品海洛因1 包（驗餘淨重0.11公克）、含海洛因殘渣，無
    法析離之塑膠袋2 個。
二、案經臺北縣政府警察局樹林分局報請臺灣板橋地方法院檢察
    署檢察官偵查後起訴。
    理  由
一、訊據被告甲○○固分別於本院準備程序及審理中坦承施用第
    1 級毒品海洛因及第2 級安非他命之事實不諱（見本院94年
    4 月19日準備程序筆錄、94年6 月27日審判筆錄），惟辯稱
    ：伊於93年10月11日到新莊劉姓朋友家，他將海洛因與安非
    他命放在燈泡內一起施用，我去他家一起施用安非他命，所
    以也同時施用海洛因。當時伊並不知道他摻著海洛因使用云
    云。經查:
(一)被告為警查獲後所採集之尿液經送檢驗結果確呈鴉片類及安
    非他命類陽性反應，此有臺灣檢驗科技股份有限公司濫用藥
    物尿液檢驗報告1 紙在卷可憑（見93年度核退毒偵字第716
    號偵查卷第14頁）。並有第1 級毒品海洛因1 包（驗餘淨重
    0.11公克）、含海洛因殘渣，無法析離之塑膠袋2 個扣案可
    資佐證（見93年度毒偵字第16431 號偵查卷第12頁）。而扣
    案之第1 級毒品海洛因1 包（驗餘淨重0.11公克），經送法
    務部調查局鑑定結果，確有第1 級毒品海洛因成分，此有法
    務部調查局93年11月4 日調科壹字第060009046 號鑑定通知
    書1 紙在卷可稽（見本院刑事卷）。
(二)臺灣檢驗科技股份有限公司係先以酵素免疫分析法（ＥＩＡ
    ）篩驗，其尿液中嗎啡、可待因濃度超出檢測範圍，再以氣
    相層析質譜儀分析法（GC＼MS）確認；其檢驗方法係以「氣
    相層析儀」先將物質氣化後，再經分析管分離，由於各種物
    質之沸點及對管柱之吸附力不同，在經過檢測器（Detector
    ）測定後，表現出不同之滯留時間（Retension time），以
    滯留時間來判斷係何種物質；再利用「質譜儀」為檢測器，
    將物質撞擊成碎片，記錄其質譜圖。因每個化合物之鍵結能
    力不同，故不同之物質會有其特定之質譜圖，因此在物質之
    判斷上有如指紋之鑑定，在理論上，扣除人為之因素，其精
    確度已接近百分之百。
(三)被告於本院準備程序中供承：「我是將安非他命放在吸食器
    內燒烤施用。我被查獲前一天有施用安非他命，92年初才開
    始施用，斷斷續續施用到93年10月11日，都是在家裡施用。
    」等語（見本院94年4 月19日準備程序筆錄），惟先辯稱：
    「我可能是因為朋友有將海洛因摻在香煙裡施用，可能有吸
    到二手煙才會這樣。」、「我平常有抽菸的習慣，我朋友都
    把海洛因摻入香煙內，我沒有跟他們要香煙來吸，也沒有把
    海洛因放在安非他命內燒烤施用」云云（見本院94年4 月19
    日準備程序筆錄）。經本院向行政院衛生署管制藥品管理局
    查詢被告尿液呈鴉片類陽性是否可能是吸二手海洛因造成，
    經該局函覆：「本案尿液檢出可待因高達12,648NG /ML、嗎
    啡高達26,671NG/ ML，高於閥值甚多，應非吸入二手海洛因
    所致」等語，此有該局94年1 月27日管檢字第0940000793號
    函1 紙在卷可稽（見本院刑事卷），改辯稱：「伊於93年10
    月11日到新莊劉姓朋友家，他將海洛因與安非他命放在燈泡
    內一起施用，我去他家一起施用安非他命，所以也同時施用
    海洛因。當時伊並不知道他摻著海洛因使用」、「我有看到
    他把海洛因捲在香煙內施用。」云云（見本院94年6 月27日
    審判筆錄）。供詞前後矛盾，核與被告供承安非他命均在住
    處施用之情節不符，參酌被告供承「海洛因會加葡萄糖，遇
    熱會燒焦，安非他命會變味，所以不可能這樣加入施用。」
    、「我朋友都把海洛因摻入香煙內」等語（見本院94年4 月
    19日準備程序筆錄、94年6 月27日審判筆錄），顯然海洛因
    與安非他命他命係分別在不同地點施用，且係以摻入香煙之
    方式施用，較符事實。
(四)又被告前於90年間因施用毒品案件，經本院裁定送觀察、勒
    戒後，認有繼續施用毒品之傾向，改裁定送強制戒治，於91
    年6月9日執行完畢，嗣經臺灣板橋地方法院檢察署檢察官於
    91年7月15日，以91年度戒毒偵字第325號為不起訴處分確定
    等情，有臺灣高等法院被告全國前案紀錄表1份在卷可憑。
(五)綜上所述，被告上開所辯，顯係事後卸責之詞，委不足採。
    是以，本件事證明確，被告於強制戒治執行完畢後5 年內再
    犯本件施用第1 級毒品及第2 級毒品之犯行均堪以認定，應
    予依法論處。
二、核被告所為，係犯毒品危害防制條例第10條第1 項之施用第
    1 級毒品罪及同條第2 項之施用第2 級毒品罪。被告持有第
    1 級毒品海洛因、第2 級毒品安非他命，既意在供己施用，
    其持有之低度行為，各應為施用之高度行為所吸收，均不另
    論罪。被告先後多次施用第2 級毒品安非他命之犯行，時間
    緊接，所犯構成要件相同，顯係基於概括犯意反覆為之，為
    連續犯，應依刑法第56條規定論以1 罪，並加重其刑。公訴
    人雖未就被告於93年10月13日凌晨零時30分許回溯96小時以
    外之施用第2 級毒品之犯行起訴，惟檢察官就犯罪事實一部
    起訴者，其效力及於全部，本院自得併予審理，附此敘明。
    又被告所犯上開施用第1 級毒品海洛因及施用第2 級毒品安
    非他命2 罪間，犯意各別，行為亦殊，構成要件互異，應予
    分論併罰。末查，被告有如事實欄所載論罪科刑及執行情形
    ，此有臺灣高等法院被告全國前案紀錄表1 份可查，其於有
    期徒刑執行完畢後，5 年之內再犯本件有期徒刑以上之施用
    第1 級毒品及第2 級毒品之2 罪，為累犯，應依刑法第47條
    之規定加重或遞加重其刑。爰審酌被告素行不佳，多次漠視
    法令之禁制，恣意濫用毒品，戕害己身，顯無悔改之意，惟
    於他人尚無明顯重大危害，及其犯後坦承犯行，態度良好等
    一切情狀，各量處如主文所示之刑，並定其應執行刑，以資
    懲儆。
三、扣案之第1級毒品海洛因1包（驗餘淨重0.11公克）、含海洛
    因殘渣，無法析離之塑膠袋2 個，屬第1級毒品（其內毒品與
    其他白粉、外袋無法析離完盡，應概認屬查獲之毒品），不
    問屬何人所有，當依毒品危害防制條例第18條第1項前段規定
    併予沒收銷燬之。另扣案之針筒2支、吸食器1組，僅係日常
    用品臨時替代使用之物，就其性質上或使用上，非專供施用
    毒品之器具，被告否認為其所有，爰不併予宣告沒收。
據上論斷，應依刑事訴訟法第299 條第1 項前段，毒品危害防制
條例第10條第1 項、第2 項、第18條第1 項前段，刑法第11條前
段、第56條、第47條、第51條第5 款，判決如主文。
本案經檢察官程秀蘭到庭執行職務。
中　　華　　民　　國　　94　　年　　7 　　月　　19　　日
                  刑事第十庭  審判長法  官  高奕驤
                                    法  官  黃若美
                                    法  官  曾正耀
以上正本證明與原本無異。
如不服本判決，應於判決送達後10日內，向本院提出上訴狀。
                                    書記官  黃靖媛
中　　華　　民　　國　　94　　年　　7 　　月　　22　　日
附論罪科刑依據之法條：
毒品危害防制條例第10條
施用第1 級毒品者，處6月以上5年以下有期徒刑。
施用第2 級毒品者，處3年以下有期徒刑。
